【裁判字號】    89,訴,958
【裁判日期】    890623
【裁判案由】    違反電信法
【裁判全文】
臺灣高雄地方法院刑事判決                          八十九年度訴字第九五八號
    公  訴  人  臺灣高雄地方法院檢察署檢察官
    被      告  乙○○
右列被告因違反電信法案件，經檢察官提起公訴（八十八年度偵字第二五八九０號）
，本院判決如左：
    主    文
乙○○連續行使偽造私文書，足以生損害於他人，累犯，處有期徒刑參月。
扣案之電話機板乙支沒收之。
    事    實
一、乙○○前因違反藥事法案件，經臺灣高等法院高雄分院於民國八十二年五月六日
    以八十二年度上訴字第六０二號刑事判決判處有期徒刑十月確定，於八十三年八
    月十四日執行完畢。乙○○猶不知悔改，明知綽號「龍兒」真實姓名不詳年約二
    十多歲之成年男子所交付予其使用之行動電話，係以無線之方式盜拷自甲○○向
    中華電信股份有限公司（下稱中華電信公司）申請租用之序號內碼000000
    000號行動電話，竟基於意圖為自己不法利益之概括犯意，自八十七年三月十
    二日起至同年月十九日止，連續無償使用該行動電話，以無線方式盜用甲○○之
    電信設備撥打至00－0000000及000000000號電話號碼共四十
    一次，致甲○○之行動電話通話費用虛增新台幣二百六十一元六角，足以生損害
    於甲○○及中華電信公司關於電信管理之正確性，嗣警於清查甲○○八十七年三
    月份之上開行動電話號碼之通聯記錄後查獲，並扣得盜拷行動電話機板乙支。
二、案經交通部電信總局移送臺灣高雄地方法院檢察署檢察官偵查起訴。
    理    由
一、訊據被告乙○○對於右揭事實供承不諱，核與被害人甲○○於警訊時之指訴情節
    相符，且與被害人中華電信公司出具之上開行動電話號碼八十七年三月份通聯紀
    錄電話費清單中確有00－0000000及000000000號電話號碼之
    撥出記錄一致。此外，復有盜拷行動電話機板乙支扣案可佐，被告自白與事實相
    符，本件事證明確，被告犯行洵堪認定。
二、查被告行為後，電信法已於八十八年十一月三日修正公布，並自同年月五日生效
    ，其中第五十六條第一項之法定刑由五年以下有期徒刑、拘役或科或併科新臺幣
    十五萬元以下罰金，修正為五年以下有期徒刑，得併科新臺幣一百五十萬元以下
    罰金，新舊法比較結果，以舊法有利於被告，依刑法第二條第一項但書，應適用
    修正前之電信法第五十六條第一項之規定處斷。又行動電話手機之電子序號及內
    碼等，係製造廠商及行動通信業者方有權製作，將之輸錄於行動電話手機之電腦
    電磁紀錄內，供行動電話通信業者之電腦網路交換控制中心比對查核，以決定是
    否准許該手機使用者通信之用，合於永續狀態中表示一定用意證明之刑法文書概
    念，自屬刑法第二百二十條第二項、第二百十條之準私文書。被告盜用偽造序號
    、內碼之行動電話，致電信業者誤認其為合法之使用人而提供通信服務，足以生
    損害於電信業者對於電信管理之正確性及原租用人。核被告所為，係犯刑法第二
    百十六條、第二百二十條第二項、第二百十條之行使偽造準私文書罪及電信法第
    五十六條第一項之盜用他人電信設備罪。被告先後多次犯行，時間緊接，所犯構
    成要件相同，顯係基於概括犯意反覆為之，為連續犯，應依刑法第五十六條之規
    定，以一罪論，並加重其刑。又被告以一盜打行動電話之行為，同時觸犯構成要
    件不同之盜用他人電信設備罪、行使偽造準私文書罪，為想像競合犯，應從一重
    之行使偽造準私文書罪論處（最高法院八十八年度第一次刑事庭會議決議參照）
    。復公訴人雖僅就違反電信法之犯行提起公訴，然檢察官就犯罪事實一部起訴者
    ，其效力及於全部，被告行使偽造準私文書部分之犯罪事實，既與前揭起訴之違
    反電信法部分，有想像競合犯之裁判上一罪關係，自為起訴效力所及，本院自得
    就行使偽造準私文書部分加以審理。另被告曾犯有如事實欄所述之藥事法案件，
    經臺灣高等法院高雄分院判處有期徒刑十月確定，於八十三年八月十四日執行完
    畢，有臺灣高雄地方法院檢察署刑案資料查註紀錄表三紙在卷可證，其於五年之
    內，再犯本件有期徒刑以上之罪，係屬累犯，應依刑法第四十七條之規定加重其
    刑。爰審酌被告之犯罪動機、目的、手段、品行、智識程度及致被害人甲○○及
    中華電信公司所生之損害，且被告犯罪後尚能坦承犯行，態度良好等一切情狀，
    量處如主文所示之刑。至扣案之行動電話機板乙支，係被告所有且係供犯罪所用
    之物，爰依刑法第三十八條第一項第二款之規定併予宣告沒收。
據上論斷，應依刑事訴訟法第二百九十九條第一項前段，修正前電信法第五十六條第
一項，刑法第二條第一項但書、第十一條前段、第五十六條、第二百十六條、第二百
二十條第二項、第二百十條、第五十五條前段、第三十八條第一項第二款，判決如主
文。
本案經檢察官陳建和到庭執行職務。
中    華    民    國      八十九      年      六      月     二十三     日
                                臺灣高雄地方法院刑事第七庭
                                  審判長法  官  林  石  猛
                                        法  官  劉  傑  民
                                        法  官  蔡  正  雄
右正本證明與原本無異。
如不服本判決，應於判決送達後十日內，向本院提出上訴狀。
                                        書記官  許  雅  惠
中    華    民    國      八十九      年      六      月     二十三     日
附錄本判決論罪之法條：
修正前電信法第五十六條第一項：
意圖為自己或第三人不法之利益，以有線、無線或其他電磁方式，盜接或盜用他人電
信設備通信者，處五年以下有期徒刑、拘役或科或併科新臺幣十五萬元以下罰金。


司法院資訊處製作；財團法人民間司法改革基金會備份。
